臺灣高雄地方法院刑事裁定　　　　　　　　　　　　　九十一年度交聲字第九二號
　　原處分機關　高雄巿交通事件裁決所
　　異　議　人　甲○○
　　即受處分人
右列受處分人因違反道路交通管理處罰條例案件，對於高雄市交通事件裁決所民國九
十一年一月二日所為之處分（高市交裁字第裁00－000000號）聲明異議，本
院裁定如左：
    主  文
異議駁回。
    理  由
一、本件異議意旨略以：異議人即受處分人甲○○主張遭舉發之時因喝喜酒忘記攜帶
    行車執照所以坐車回家，當時飲酒並未過量，因許久未獲通知故買新機車，但目
    前無力繳納罰款，故聲明異議。
二、按汽車駕駛人飲用酒類或其他類似物後其吐氣所含酒精濃度超過每公升０‧二五
    毫克或血液中酒精濃度超過百分之０‧０五以上者，不得駕車；又汽車駕駛人，
    駕駛汽車經測試檢定酒精濃度超過規定標準者，處新臺幣一萬五千元以上六萬元
    以下罰鍰，並當場禁止其駕駛及吊扣其駕駛執照一年；另按汽車駕駛人，未領有
    駕駛執照駕車者，處新臺幣六千元以上一萬二千元以下罰鍰，並當場禁止其駕駛
    及扣留其車輛牌照，道路交通安全規則第一百十四條第二款、道路交通管理處罰
    條例第三十五條第一項第一款、第二十一條第一項第一款分別定有明文。
三、查本件受處分人即異議人甲○○，於民國八十八年一月十三日晚間十一時四十九
    分許，駕駛車號ＹＲＹ－一八０號輕型機車，行經高雄市○○路與光華路口，因
    無照駕駛、酒後駕車（呼氣酒精濃度測試值一．０二ＭＧ／Ｌ）之違規事實，經
    高雄市政府警察局交通大隊第五分隊當場舉發，有高雄市政府警察局高市警刑字
    第一三九五六二號舉發違反道路交通管理事件通知單影本一紙及酒測單影本乙紙
    在卷可證，此為異議人所自承，並經證人本件交通違規事件取締員警江宏流於本
    院調查時到庭證述本件取締經過，證稱：「通常扣號牌、駕照，車輛讓他們領回
    。當天異議人沒有帶駕照，所以扣號牌。一般我們都先開無照駕駛，由監理單位
    確認他是否有駕照。如果有扣機車我們會寫扣空車，提出勤務表，證明我當天確
    實有執行此勤務。」（見本院九十一年三月二十一日筆錄）。此外，異議人並未
    領有輕型機車或自小客車駕駛執照之事實，亦有公路監理電子閘門證號查詢機車
    及汽車駕駛人結果與高雄市監理處九十一年六月十一日高市監南字第三０五五一
    號函可資為證。從而，原處分機關以異議人無照駕駛及酒精濃度過量而駕駛為裁
    處，於法有據，並無不當，異議人以前揭情詞為異議並無理由，應予駁回。
據上論結，應依道路交通案件處理辦法第十九條，裁定如主文。
中      華      民      國    九十一    年      七      月     十五     日
                                臺灣高雄地方法院交通法庭
                                    法  官   卓立婷
右為正本，係照原本作成。
如不服本裁定，應於送達後五日內向本院提出抗告狀。
                                    書記官   李春慧
中      華      民      國    九十一    年      七      月     十五     日
